臺灣高等法院民事裁定
110年度續字第2號
請  求  人  陳施梅香

訴訟代理人  陳玉庭律師
相  對  人  阮沈玉蓮
訴訟代理人  周進文律師

上列當事人間因本院106年度重上字第196號請求清償債務事件於
民國106年6月26日調解成立後，請求人請求撤銷調解繼續審判，
本院裁定如下：
    主  文
請求駁回。
請求訴訟費用由請求人負擔。
    理  由
一、按第一審訴訟繫屬中，得經兩造合意將事件移付調解。前項
    情形，訴訟程序停止進行。調解成立時，訴訟終結。移付調
    解有無效或得撤銷之原因者，當事人得請求繼續審判，民事
    訴訟法第420條之1第1項、第2項、第4項分別定有明文。上
    開規定，依民事訴訟法第463條規定，於第二審程序準用之
    。又當事人對於移付調解請求繼續審判，應於30日之不變期
    間內提起，其原因發生或知悉在後者，均自知悉時起算，民
    事訴訟法第420條之1第4項準用同法第380條第2項、第4項及
    第500條第1項、第2項規定。
二、查本件係經兩造合意而移付調解，於民國（下同）106年6月
    26日經調解委員調解而在本院成立調解（下稱系爭調解）（
    見本院106度重上字第196號卷第67頁背面、第87頁及其背面
    ）。請求人於110年2月4日具狀主張參加調解人阮明仁積欠
    其借款新臺幣1,070萬元本息部分，經臺灣臺北地方法院105
    年度重訴字第200號判決其勝訴，未據阮明仁聲明不服，已
    經確定，並非系爭調解範圍，詎相對人竟於110年1月22日臺
    灣臺中地方法院109年度訴字第3557號塗銷抵押權登記事件
    （下稱另案）準備程序期日，主張該部分債務亦經系爭調解
    成立，上訴人已拋棄其餘請求，其始知悉兩造簽立系爭調解
    筆錄時之意思表示不一致，其係受相對人及參加調解人阮明
    仁之代理人阮景平之詐欺，致成立系爭調解，該調解具有得
    撤銷之事由而請求繼續審判，固據提出系爭調解筆錄及另案
    110年1月22日準備程序筆為證（見本院110年度續字第2號卷
    第15至16頁、第17至21頁）；惟查系爭調解成立時間即106
    年6月26日，是請求人於系爭調解成立當時即已知悉系爭解
    筆錄內容，而上訴人提出之系爭調解筆錄及另案110年1月22
    日準備程序筆錄，僅能證明於系爭調解成立後，兩造於另案
    110年1月22日準備程序期日就系爭調解對於參加調解人阮明
    仁之效力各有主張，並非兩造於簽立系爭調解筆錄時意思表
    示不一致，參以請求人於本件自承相對人已依系爭調解筆錄
    約定內容履行並清償完畢，另案與系爭調解筆錄沒有關係等
    語（見同上卷第46頁），再請求人亦未敘明成立系爭調解時
    ，相對人或參加調解人之代理人阮景平究對其施用何詐術使
    其陷於錯誤（見同上卷第3至14頁、第46頁），益徵上訴人
    所提上開證據，無從據以認定其事後知悉得撤銷系爭調解之
    原因。是請求人於110年2月4日（見同上卷第3頁之本院收狀
    章日期）始向本院請求繼續審判，顯已逾30日不變期間，於
    法不合，依民事訴訟法第463條、第420條之1第4項、第380
    條第2項、第4項、第502條第1項規定，應予裁定駁回。
三、據上論結，本件請求繼續審判為不合法，爰裁定如主文。
中　　華　　民　　國　　110 　年　　5 　　月　　10　　日
                  民事第十九庭  
                      審判長法  官  魏麗娟
                            法  官  張婷妮
                            法  官  陳慧萍
正本係照原本作成。
如不服本裁定，應於收受送達後10日內向本院提出抗告狀，並應
繳納抗告費新臺幣１千元。
中　　華　　民　　國　　110 　年　　5 　　月　　10　　日

  　　　　　　　　　　　　　書記官  任正人